【裁判字號】    99,易,2
【裁判日期】    990205
【裁判案由】    竊盜
【裁判全文】
臺灣彰化地方法院刑事判決                 99年度易字第2號
公  訴  人  臺灣彰化地方法院檢察署檢察官
被      告  甲○○
上列被告因竊盜案件，經檢察官提起公訴（98年度偵字第10241
號），本院改以簡式審判程序審理，判決如下：
    主  文
甲○○犯攜帶兇器竊盜罪，累犯，處有期徒刑捌月，扣案之活動
扳手壹支沒收。
    犯罪事實
一、甲○○前因(一)竊盜案件，經臺灣臺北地方法院於民國74年5
    月14日，以74年度訴字第801 號判處有期徒刑2 年確定，嗣
    經同院於80年7 月31日，以80年度聲減字第2234號裁定減為
    有期徒刑6 月確定；(二)違反懲治盜匪條例及竊盜案件，經本
    院於79年10月16日，以79年度訴字第289 號各判處有期徒刑
    9 年、2 年，應執行有期徒刑10年6 月，復分別經臺灣高等
    法院臺中分院於80年1 月24日，以79年度上訴字第1694號，
    最高法院於80年3 月22日，以80年度臺上字第1223號，均判
    決駁回上訴確定，與上開(一)罪接續執行，於83年11月9 日假
    釋，後假釋經撤銷，應執行殘刑有期徒刑6 年11月26日；(三)
    違反槍砲彈藥刀械管制條例案件，經本院於86年5 月21日，
    以86年度易字第945 號判處有期徒刑3 月，復經臺灣高等法
    院臺中分院於86年9 月4 日，以86年度上易字第2141號判決
    上訴駁回確定；(四)竊盜及脫逃案件，經本院於87年12月31日
    ，以87年度易字第1665號各判處有期徒刑3 年10月、5 月，
    應執行有期徒刑4 年確定，再經本院於97年10月3 日，以97
    年度聲字第2085號裁定各減為有期徒刑1 年11月、2 月又15
    日，應執行有期徒刑2 年確定；上開殘刑與(三)、(四)之罪接續
    執行，於95年10月20日縮短刑期假釋，迄96年7 月3 日縮刑
    假釋期滿，視為已執行完畢。詎其猶不知悛悔改過，竟意圖
    為自己不法之所有，於98年11月4 日凌晨1 時20分許，在彰
    化縣彰化市○○路○ 段191 號前，持其所有客觀上具有危險
    性並足供兇器使用之活動扳手1 支，竊取乙○○所有車牌號
    碼IJ－840 號營業用大貨車之汽車電池2 顆得逞。嗣經警調
    閱監視錄影畫面循線查獲，並扣得上開活動扳手1 支。
二、案經彰化縣警察局彰化分局報請臺灣彰化地方法院檢察署檢
    察官偵查起訴。
    理  由
一、按除被告所犯為死刑、無期徒刑、最輕本刑為3 年以上有期
    徒刑之罪或高等法院管轄第一審案件者外，於刑事訴訟法第
    273 條第1 項程序進行中，被告先就被訴事實為有罪之陳述
    時，審判長得告知被告簡式審判程序之旨，並聽取當事人、
    代理人、辯護人及輔佐人之意見後，裁定進行簡式審判程序
    ；除簡式審判程序、簡易程序及第376 條第1 款、第2 款所
    列之罪之案件外，第一審應行合議審判，刑事訴訟法第273
    條之1 第1 項、第284 條之1 分別定有明文。本件被告甲○
    ○所犯係死刑、無期徒刑、最輕本刑為3 年以上有期徒刑或
    高等法院管轄第一審案件以外之罪，並於本院行準備程序時
    就被訴事實為有罪之陳述，本院依前揭規定，裁定改行簡式
    審判程序，先予敘明。
二、上開犯罪事實，迭據被告於檢察官偵查中及本院審理時坦承
    不諱，核與證人乙○○於警詢時之證述相符，並有扣案之活
    動扳手1 支可證；此外，復有扣押筆錄、扣押物品目錄表、
    贓物認領保管單及現場照片可資佐證，足認被告之自白核與
    事實相符。從而，本件事證明確，被告上開犯行洵堪認定。
三、按刑法第321 條第1 項第3 款之攜帶兇器竊盜罪，係以行為
    人攜帶兇器竊盜為其加重條件。此所謂兇器，其種類並無限
    制，凡客觀上足對人之生命、身體、安全構成威脅，具有危
    險性之兇器均屬之。且祇須行竊時攜帶此種具有危險性之兇
    器為已足，並不以攜帶之初有行兇之意圖為必要（最高法院
    79年臺上字第5253號判例參照）。本件被告為上開犯行所攜
    帶之活動扳手1 支，為金屬製品，質地堅硬，客觀上足以對
    人之生命、身體、安全構成威脅，具有危險性，自屬兇器；
    是核被告所為，係犯刑法第321 條第1 項第3 款攜帶兇器竊
    盜罪。又被告前因前因(一)竊盜案件，經臺灣臺北地方法院於
    74年5 月14日，以74年度訴字第801 號判處有期徒刑2 年確
    定，嗣經同院於80年7 月31日，以80年度聲減字第2234號裁
    定減為有期徒刑6 月確定；(二)違反懲治盜匪條例及竊盜案件
    ，經本院於79年10月16日，以79年度訴字第289 號各判處有
    期徒刑9 年、2 年，應執行有期徒刑10年6 月，復分別經臺
    灣高等法院臺中分院於80年1 月24日，以79年度上訴字第16
    94號，最高法院於80年3 月22日，以80年度臺上字第1223號
    ，均判決駁回上訴確定，與上開(一)罪接續執行，於83年11月
    9 日假釋，後假釋經撤銷，應執行殘刑有期徒刑6 年11月26
    日；(三)違反槍砲彈藥刀械管制條例案件，經本院於86年5 月
    21日，以86年度易字第945 號判處有期徒刑3 月，復經臺灣
    高等法院臺中分院於86年9 月4 日，以86年度上易字第2141
    號判決上訴駁回確定；(四)竊盜及脫逃案件，經本院於87年12
    月31日，以87年度易字第1665號各判處有期徒刑3 年10月、
    5 月，應執行有期徒刑4 年確定，再經本院於97年10月3 日
    ，以97年度聲字第2085號裁定各減為有期徒刑1 年11月、2
    月又15日，應執行有期徒刑2 年確定；上開殘刑與(三)、(四)之
    罪接續執行，於95年10月20日縮短刑期假釋，迄96年7 月3
    日縮刑假釋期滿，視為已執行完畢等情，均有臺灣高等法院
    被告前案紀錄表、臺灣彰化地方法院檢察署刑案資料查註紀
    錄表附卷可稽，被告於徒刑之執行完畢後，5 年內故意再犯
    本案有期徒刑以上之罪，為累犯，應依刑法第47條第1 項之
    規定，加重其刑。爰審酌被告不思以正當途徑掙取金錢，圖
    以不勞而獲之方式獲取財物，犯罪動機及目的均非良善，復
    以攜帶兇器之方式竊盜財物，對被害人之人身安危及財產之
    危害，不無潛在威脅，惡性較普通竊盜更為重大，且前有竊
    盜前科，有上開前案紀錄表附卷可稽，顯見上開刑罰，實難
    收警惕之效，本不得輕縱；惟斟酌其所竊財物價值非鉅，被
    害人復表明不予追究之意，堪認犯罪所生之損害輕微，且被
    告犯後坦承犯行，態度良好等一切情狀，量處如主文所示之
    刑。末按，扣案之活動扳手1 支，為被告所有供本件犯罪所
    用之物，爰依刑法第38條第1 項第2 款之規定，予以宣告沒
    收。
據上論斷，應依刑事訴訟法第273 條之1 第1 項、第299 條第1
項前段，刑法第321 條第1 項第3 款、第47條第1 項、第38條第
1 項第2 款，判決如主文。
中    華    民    國    99    年    2     月     5    日
                  刑事第八庭          法  官  戰諭威
以上正本證明與原本無異。
如不服本判決應於收受判決後10日內向本院提出上訴書狀，並應
敘述具體理由。其未敘述上訴理由者，應於上訴期間屆滿後20日
內向本院補提理由書( 均須按他造當事人之人數附繕本)「 切勿
逕送上級法院」。
告訴人或被害人對於判決如有不服具備理由請求檢察官上訴者，
其上訴期間之計算係以檢察官收受判決正本之日期為準。
中    華    民    國    99    年    2     月     5    日
                                      書記官  黃當易
附錄本判決論罪之法條：
中華民國刑法第321條：
犯竊盜罪而有左列情形之一者，處6 月以上、5 年以下有期徒刑
：
一  於夜間侵入住宅或有人居住之建築物、船艦或隱匿其內而犯
    之者。
二  毀越門扇、牆垣或其他安全設備而犯之者。
三  攜帶兇器而犯之者。
四  結夥三人以上而犯之者。
五  乘火災、水災或其他災害之際而犯之者。
六  在車站或埠頭而犯之者。
前項之未遂犯罰之。

司法院資訊處製作；財團法人民間司法改革基金會備份。
